臺灣高雄地方法院刑事判決
110年度侵訴字第42號
公  訴  人  臺灣高雄地方檢察署檢察官
被      告  涂軍淦



指定辯護人  本院公設辯護人黃秋葉
上列被告因妨害性自主罪案件，經檢察官提起公訴（110年度偵
緝字第55號），本院判決如下：
    主  文
乙○○犯強制性交未遂罪，處有期徒刑壹年捌月。
    事  實
一、乙○○與AV000-A109213成年女子（下稱甲○，年籍詳卷，業於
    民國111年4月3日病歿）素不相識，於109年7月31日下午1時
    10分許，在高雄市小港區某處公園涼亭，偶見甲○而與之在
    上開涼亭一同飲酒，竟起色慾而基於強制性交之犯意，以強
    暴之方式將甲○強壓在地後脫去其短褲及內褲，並將自己的
    褲子及內褲褪去至大腿處露出陰莖，且將甲○之雙腿撐開欲
    對甲○施以性交行為，惟甲○不從而予以抵抗，適有路人經過
    而大聲制止，乙○○見難以得逞始放棄性交之念而穿上褲子迅
    速逃離，其行為始未得逞，甲○則因此受有雙側手肘、膝蓋
    多處擦挫傷、陰蒂上方淺撕裂傷等傷害。
二、案經甲○訴由高雄市政府警察局小港分局報告臺灣高雄地方
    檢察署檢察官偵查起訴。
    理  由
一、證據能力之說明
    按被告以外之人於審判外之言詞或書面陳述，除法律有規定
    者外，不得作為證據，刑事訴訟法第159 條第1 項定有明文
    。又被告以外之人於審判外之陳述，雖不符刑事訴訟法第15
    9 條之1 至第159 條之4 之規定，而經當事人於審判程序同
    意作為證據，法院審酌該言詞陳述或書面陳述作成時之情況
    ，認為適當者，亦得為證據；當事人、代理人或辯護人於法
    院調查證據時，知有同法第159 條第1 項不得為證據之情形
    ，而未於言詞辯論終結前聲明異議者，視為有前項之同意，
    刑事訴訟法第159 條之5 定有明文。查檢察官、被告乙○○及
    辯護人於本院行準備程序時，對本判決以下引用之證據資料
    ，均同意有證據能力（見院卷第183頁），且迄於言詞辯論
    終結前亦未聲明異議。經本院審酌各該證據作成時之情況並
    無違法或顯然不可信之瑕疵，爰認以之作為證據應屬適當，
    揆諸上開說明，而具證據能力。又本院後述所引用之非供述
    證據部分，與本案均有關聯性，且查無違反法定程序取得之
    情，依刑事訴訟法第158 條之4 規定反面解釋，亦具證據能
    力。
二、認定事實所憑之證據及理由
    上開事實，業據被告於本院審理中坦承不諱（見院卷第208
    、215頁），核與證人即告訴人甲○於警詢及偵查中之指訴（
    見警卷第3至5頁，偵一卷第25至27頁），證人張簡怡珊於警
    詢及偵查中之證述相符（見警卷第6至7頁、第23至27頁），
    且有甲○指認犯罪嫌疑人紀錄表（警卷第9頁）、證人張簡怡
    珊指認犯罪嫌疑人紀錄表（警卷第8頁）、現場錄影畫面擷
    取照片共四張（警卷第10頁）、高雄市政府警察局小港分局
    109年檢管字第2526號扣押物品清單（偵一卷第49至50頁）
    、內政部警政署刑事警察局109年9月29日刑生字第10900867
    90號鑑定書（含甲○內褲照片）（偵一卷第67至73頁）、刑
    事告發狀暨案發現場照片、甲○性侵害案件代號與真實姓名
    對照表、性侵害犯罪事件通報表、性侵害案件嫌疑人調查表
    ㈠㈡、性侵害案件驗證同意書、高雄市立小港醫院（委託財團
    法人私立高雄醫學大學經營）受理疑似性侵害事件驗傷診斷
    書（均置於外放之彌封資料袋內）等在卷可憑，是被告前揭
    任意性自白與上開事證印證相符。從而，被告上開任意性自
    白，堪以採為論罪之基礎。是本件事證明確，被告犯行堪以
    認定，應依法論科。
三、論罪科刑
㈠、被告所為，係犯刑法第221條第2項、第1項之強制性交未遂罪
    。又被告強脫甲○衣物及將甲○壓制在地等行為，均出於對甲
    ○為強制性交之同一目的，且被告對於甲○上開妨害自由之強
    制行為，與其實施之強制性交未遂行為，時間密接，處所同
    一，故被告上開妨害自由之強制行為，顯係其著手強制性交
    之階段行為；而甲○所受傷勢，係被告意圖強制性交而以強
    暴手段壓制甲○之過程中所造成，故被告上開傷害行為係強
    制性交未遂之當然結果，故被告上開強制、傷害行為，均應
    為強制性交未遂行為所吸收，皆不另論罪。被告基於強制性
    交之犯意，已著手為強制性交行為之實行，惟因過程中為路
    人喝叱制止而未得逞，為未遂犯，因侵害程度較既遂犯為輕
    微，爰依刑法第25條第2項規定，減輕其刑。
㈡、又被告曾因竊盜案件，經本院以107年度簡上字第225號判處
    有期徒刑3月確定，並於108年12月18日執行完畢一情，有臺
    灣高等法院被告前案紀錄表在卷可查。惟本件起訴書並未記
    載被告有構成累犯之事由，且公訴人亦未具體指出被告前案
    紀錄表以外之證明方法證明被告有構成累犯之事實及其應加
    重其刑之事項（如被告之特別惡性及對刑罰反應力薄弱等節
    ），難謂已盡其實質舉證責任，依最高法院刑事大法庭110
    年度台上大字第5660號裁定意旨，本院認被告此部分前科素
    行僅須依刑法第57條第5款規定於量刑時予以審酌即可，附
    此敘明。
㈢、又辯護人雖以被告為中度智能不足之人，且流落街頭成為街
    友，處境堪憐。且本案係被告酒後一時衝動所為，其犯後已
    坦承犯行，而主張應適用刑法第59條減輕其刑等語。惟按刑
    法第59條之酌量減輕其刑，必於犯罪之情狀，在客觀上足以
    引起一般同情，認為即予宣告法定低度刑期，猶嫌過重者，
    始有其適用（最高法院51年台上字第899號判決要旨參照）
    。本院考量被告在公眾得共見共聞之場所犯強制性交未遂犯
    行，足以對甲○身心造成一定程度之傷害，且其所犯刑法第2
    21條之強制性交罪，其法定刑為3年以上10年以下有期徒刑
    ，經依前揭未遂犯減輕其刑後，已難認有何情輕法重或情堪
    憫恕之情形，且該法定刑所得宣告之範圍，亦應已足區隔不
    同之行為人及犯罪類型。從而，本院認被告所犯強制性交未
    遂犯行，依一般國民社會感情，對照其可判處之刑度，難認
    有情輕法重而有顯可憫恕之處，尚無從依照刑法第59條規定
    ，酌減其刑。至被告雖因中度身心障礙而領有身心障礙手冊
    一情，有中華民國身心障礙證明影本在卷可考（偵三卷第49
    頁），其處境堪屬弱勢。惟考量本案犯行並非被告受其弱勢
    身心條件所迫而犯，且其犯行已足以造成甲○心理受創，而
    甲○所受之傷害至其逝世前仍未得到填補，甲○亦未曾表示寬
    恕或不追究之意，是難認被告就本案有何顯可憫恕之情狀。
    至其犯後雖坦承犯行不諱，然此非刑法第59條審酌之因素，
    僅可作為量刑之參考條件。從而，辯護意旨請求本院依刑法
    第59條之規定對被告酌減其刑等語，洵不足取，併此敘明。
㈣、本院審酌被告與甲○原不相識，僅係於案發前偶然一同飲酒，
    卻為逞一己私欲而憑藉酒意，貿然在前開地點公然對甲○為
    上述性侵害未遂行為，使甲○身心受創，所為應嚴予非難。
    惟念被告犯後坦承犯行，已見悔意。又本件因甲○業已因病
    逝世，是被告未及與甲○商議和解。復審酌被告係以將甲○壓
    制在地並強行脫下其短褲及內褲等強暴方式對甲○為本件性
    侵害行為，並造成甲○受有身體輕微外傷之犯罪手段；兼衡
    被告於本院審理中自陳高中畢業、先前曾從事貨運物流之工
    作，然現已無業、目前未婚、需扶養父母之家庭經濟狀況（
    見院卷第215頁），並考量被告前有多次竊盜犯行，此有臺
    灣高等法院被告前案紀錄表可佐，可見其素行並非良好，以
    及其領有中度身心障礙證明等一切具體情狀，爰量處如主文
    所示之刑，以示懲儆。
據上論斷，應依刑事訴訟法第299條第1項前段，判決如主文。
本案經檢察官丁○○提起公訴，檢察官丙○○到庭執行職務。
中　　華　　民　　國　　111 　年　　6 　　月　　10　　日
                  刑事第八庭  審判長法　官  林英奇
                                    法  官  何一宏
                                    法  官  陳鑕靂
以上正本證明與原本無異。
如不服本判決應於收受送達後20日內向本院提出上訴書狀，並應
敘述具體理由；如未敘述上訴理由者，應於上訴期間屆滿後20日
內向本院補提理由書（均須按他造當事人之人數附繕本）「切勿
逕送上級法院」。
中　　華　　民　　國　　111 　年　　6 　　月　　10　　日
                                    書記官　許雅惠　
　　　　　　　　　　　　　　　　　　　　　　　　　　　
◎附錄本案論罪科刑法條
中華民國刑法第221條
（強制性交罪）
對於男女以強暴、脅迫、恐嚇、催眠術或其他違反其意願之方法
而為性交者，處3年以上10年以下有期徒刑。
前項之未遂犯罰之。